【裁判字號】    97,交聲,174
【裁判日期】    970616
【裁判案由】    違反道路交通管理處罰條例聲明異議
【裁判全文】
臺灣花蓮地方法院交通事件裁定         97年度交聲字第174號
原處分機關  交通部公路總局臺北區監理所花蓮監理站
異  議  人
即受處分人  甲○○
上列異議人即受處分人因違反道路交通管理處罰條例案件，對於
交通部公路總局臺北區監理所花蓮監理站97年6月4日所為之處分
（處分案號：花監違字第裁44-P00000000號），聲明異議，本院
裁定如下：
    主  文
異議駁回。
    理  由
一、異議意旨略以：警方拍攝超速之地點前100 公尺，依法應設
    置明顯之警告標誌，但違規地點並未發現有明顯警告標誌，
    又受處分人即異議人因公「出車」、「出人」、「出油」，
    配合馬、蕭正副總統南下視察，為了車隊安全，與車隊保持
    適當距離而超出速限，景氣低迷，賺錢不易，配合公務的小
    老百姓，竟然要被罰高額的罰款及吊扣車照，情何以堪，依
    照情、理、法，請求撤銷原處分云云。
二、原處分意旨略以：異議人於民國97年2 月20日12時15分許，
    駕駛車牌號碼3185-SN 自小客車（下稱上開自小客車）行經
    花蓮縣臺九線南下284.3公里處，因其行車速度達時速131公
    里，違反該處限速時速60公里之規定，超過規定之最高時速
    71公里，經花蓮縣警察局玉里分局員警執行測速照相查獲，
    爰依違反道路交通管理處罰條例第43條之規定，裁處異議人
    罰鍰新臺幣（下同）8000元及記違規點數3 點，並吊扣汽車
    牌照3 個月（異議人不服此部分之裁決，由本院另行裁定）
    等語。
三、按汽車駕駛人駕駛汽車行車速度，超過規定之最高時速60公
    里以上，處6000元以上24000 元以下罰鍰，並當場禁止其駕
    駛、吊扣該汽車牌照3個月，及記違規點數3點，道路交通管
    理處罰條例第43條第1項第2款、第4項、第63條第1項第3 款
    分別定有明文；又汽車駕駛人之行為，經以科學儀器取得證
    據資料證明其行為違規，當場不能或不宜攔截製單舉發者，
    得逕行舉發；而該項之逕行舉發，應記明車輛牌照號碼、車
    型等可資辨明之資料，以汽車所有人為被通知人製單舉發，
    道路交通管理條例第7條之2第1項第7款、第4 項亦有明文。
    而依道路交通案件處理辦法第19條規定，交通法庭認為聲明
    異議無理由者，應以裁定駁回之。
四、經查，異議人確實於上開時、地駕駛上開自小客車行車時速
    為131公里，超過該處規定之最高時速60 公里等情，為異議
    人所不否認，並有雷達超速照相相片1 張附卷可稽，堪信屬
    實；又依卷附之現場照片所示，值勤員警確有在裝置測速照
    相前設有「前有測速照相」等語之警告標誌，是異議人辯稱
    違規地點前未置放警告標誌云云，難認可採。另本件舉發員
    警當時實施測速使用之雷達照相式測速器，業經經濟部標準
    檢驗局、國家通訊傳播委員會分別96年6 月11日及同年月21
    日審驗合格，此有經濟部標準檢驗局雷達測速儀檢定合格證
    書、國家通訊傳播委員會低功率射頻電機審驗合格證明書影
    本各1 紙存卷可參，可見值勤員警使用之雷達照相式測速器
    經檢驗合格，當無因誤差過大而不可採之情事。至異議人辯
    稱其係為配合馬、蕭正副總統南下視察，而不得不違規超速
    云云，然異議人並非正、副總統之隨扈人員，且其當時係經
    花蓮縣政府派車載送花蓮縣議會議員前往玉里洽公，此有異
    議人提出之花蓮縣政府派車單影本附卷可稽，可見其並不符
    合道路交通安全規則第93條第2 項規定消防車、救護車、警
    備車及工程救險車於執行任務時得不受行車速度限制之規定
    ，自不能引為異議人上開交通違規行為免罰之事由。
五、綜上所述，異議人確有於上開時、地違規超速之行為，是原
    處分機關依據上述規定科罰鍰8000元及記違規點數3 點之處
    分，要無違誤，本件異議為無理由，應予駁回。
據上論斷，應依道路交通案件處理辦法第19條，裁定如主文。
中    華    民    國    97    年    6     月    16    日
                        交通法庭      法  官  許乃文
上列正本證明與原本無異。
如對本裁定不服，應於送達後5日內，向本院提出抗告狀（應抄
附繕本）。
中    華    民    國    97    年    6     月    18    日
                                      書記官


司法院資訊處製作；財團法人民間司法改革基金會備份。
